【裁判字號】    90,易緝,47
【裁判日期】    920128
【裁判案由】    侵占等
【裁判全文】
臺灣新竹地方法院刑事判決                            九十年度易緝字第四七號
    公  訴  人  臺灣新竹地方法院檢察署檢察官
    被      告  辛○○
右列被告因侵占等案件，經檢察官提起公訴（八十八年度偵字第三六二０號），本院
判決如左：
    主  文
辛○○連續意圖為自己不法之所有，而侵占對於業務上所持有之物，處有期徒刑拾月
；又連續行使偽造私文書，足以生損害於公眾及他人，處有期徒刑捌月，在附表二編
號一至七號所示之保險單貸款借據上所偽造之「申○○」署名枚、「亥○○」署名
肆枚、「癸○○」署名枚、「辰○○」署名枚、「黃文宏」署名壹枚、「巳○○
」署名貳枚與印文貳枚、「寅○○」署名拾枚、「丙○○」署名枚及「巳○○」印
章壹顆，均沒收。應執行有期徒刑壹年肆月，在附表二編號一至七號所示之保險單貸
款借據上所偽造之「申○○」署名枚、「亥○○」署名肆枚、「癸○○」署名枚
、「辰○○」署名枚、「黃文宏」署名壹枚、「巳○○」署名貳枚與印文貳枚、「
寅○○」署名拾枚、「丙○○」署名枚及「巳○○」印章壹顆，均沒收。
    事  實
一、緣辛○○原為設於新竹市○○路一八九號午○○○保險股份有限公司（下稱午○○○）新竹營業處新昌收費處區主任，其平日負責之業務為：收取客戶及所管理
    之組員向客戶收回之保險費後登帳上繳公司、為客戶辦理保單貸款及轉送滿期年
    金工作等項目，為從事業務之人。
二、詎其因炒作股票損失不斐而導致財務週轉困難，竟意圖為自己不法之所有，並基
    於概括之侵占持有公款及行使業務上登載不實文書之犯意，連續於附表一編號一
    至十六號所示之時間，在上開午○○○公司內，以附表一編號一至十六號所示之
    方法，將其所持有保管、詳如附表一編號一至十六號所示之保險費現金共計新台
    幣（下同）四十七萬二千零七十八元變易為所有之意而占為己有，致生損害於午
    ○○○；復意圖為自己不法之所有，並基於概括行使偽造私文書及詐欺取財之犯
    意，於附表二編號一至七號所示之時間，在上開午○○○公司內，以附表二編號
    一至七號所示之方法，利用所取得如附表二編號一至七號所示客戶之保險單及印
    章（附表二編號五之印章為其盜刻，詳如附表所載）辦理保險事項的機會，冒如
    附表二編號一至七號所示之客戶申○○、亥○○、癸○○、辰○○、黃文宏、巳
    ○○、寅○○及丙○○等人之名義，連續在附表二編號一至七號所示之保險單貸
    款借據上，偽造詳如附表二編號一至七號所示之「申○○」署名三枚、「亥○○
    」署名四枚、「癸○○」署名三枚、「辰○○」署名三枚、「黃文宏」署名一枚
    、「巳○○」署名二枚與印文二枚、「寅○○」署名十枚及「丙○○」署名三枚
    後，再持之以多次向不知情的午○○○承辦人員辦理保單借款，並使午○○○陷
    於錯誤而共計交付三十七萬九千元予辛○○，致生損害於申○○、亥○○、癸○○、辰○○、黃文宏、巳○○、寅○○、丙○○等人及午○○○，並將上開所得
    款項全數供己花用完畢。
三、案經午○○○訴由臺灣新竹地方法院檢察署檢察官偵查起訴。
    理  由
一、訊據被告辛○○對於右開事實，除對於附表一編號二、七、八、十三至十六號所
    示部分坦承確實有將客戶繳交之保險費予以侵占並在業務上所應登載之帳項上為
    不實記載後交付公司之事實，對於附表二編號一、二所示之偽造文書後冒貸之事
    實坦承外，餘均矢口否認有何侵占或冒貸之犯行，辯稱：這都是很多年前的事，
    很多事情我都已經忘記了，當時有的是因為公司有業績的壓力，所以我會先開票
    墊付保險費，事後再去向客戶收，有的並不是我的客戶云云。經查，
（一）被告坦承部分：
  １．就被告將所持有之保險費變易為所有之意而予以侵占並在業務上所應登載之帳
      項上為不實記載後交付公司部分（即附表一編號二、七、八、十三至十六號所
      示）之犯行，被告之自白核與被害人甲○○、壬○○、丁○○等人於偵查中及
      本院訊問時陳述之被害情節相符，並經證人即借票予被告以補被害人甲○○所
      繳交保險費之林玉珠、被告之主管蕭美霞、組員葉宛蓉（原名葉秀娘）、董素
      蓮、陳碧霞等人於本院調查時證述之情節相符，此外，復有被害人甲○○、壬○○、丁○○、戊○○、未○○、申○○等人所書立之聲明書及詳如附表一編
      號二、七、八、十三至十六號備註欄所示之送金單（即收費後交給客戶收持之
      收據）共八紙等在卷可憑，被告此部分之自白核與事實相符，其確實有侵占詳
      如附表一編號二、七、八、十三至十六號所示之客戶所繳交給午○○○之保險
      費用，並為使上開侵占之事實不被發現而在業務上所應登載之帳項上為不實記
      載後交付午○○○，致午○○○受有損害之事實，已足認定。
  ２．就被告冒客戶之名偽造申請貸款之保險單貸款借據後向不知情之午○○○貸款
      並因而取得款項部分（即附表二編號一、二所示）之犯行，被告之自白核與證
      人蕭美霞、葉宛蓉、董素蓮、陳碧霞等人於本院調查時證述之情節相符，此外
      ，復有詳如附表二編號一、二所示、其上確有由被告冒被害人申○○、亥○○
      二人名義所偽造「申○○」署名三枚、「亥○○」署名四枚之保險單貸款借據
      、款利息收取記錄查詢表與被告親自簽名領收貸款款項之壽險貸款受理簿等分
      別附於卷內可據，被告此部分之自白確與事實相符，其此部分之犯行亦堪認定
      。
（二）被告否認部分：
  １．被告雖矢口否認有為附表一編號三至六、九至十二所示之侵占客戶所繳交保險
      費之犯行，惟此部分業據證人即被害人乙○○之夫與己○○之兄倪燕飛、被害
      人酉○○、丑○○等人於偵查中及本院訊問時就其等確實分別親自繳交保險費
      予被告之情業已陳述綦詳在卷，且在收費員所交給客戶收執之送金單上，除附
      表一編號三、四、六號所示之送金單上有被告之職章外，其上筆跡，經與本院
      命被告當庭書寫之數字等筆跡相合，亦與上開被告坦承侵占之附表一編號二、
      七、八、十三至十六號所示送金單上之筆跡相符，而附表一編號五、十、十二
      號所示之送金單上所蓋印者雖為證人葉宛蓉（即葉秀娘）之職章，此部分亦經
      證人葉宛蓉證述在卷，且經細核證人葉宛蓉之筆跡確與其餘送金單上數字之筆
      跡不同，但此部分已經被告分別於八十五年九月五日、同年六月二十四日及同
      年七月八日分別登帳在「組長各項單據領用登記表」上，並經被告在證人葉宛
      蓉所製作之「收費處各級人員每日各項收支簽收表」繳款內容欄上蓋印職章表
      明受理，此有組長各項單據領用登記表暨收費處各級人員每日各項收支簽收表
      各三份附於本院卷內可憑，並經證人蕭美霞、葉宛蓉、董素蓮、陳碧霞等人於
      本院調查時證述在卷，被告所辯無非係卸責之詞，不足採信，其確有為上開附
      表一編號三至六、九至十二號所示之侵占客戶所繳交保險費之犯行，亦足認定
      。
  ２．被告雖亦矢口否認有為附表二編號三至七號所示之行使偽造私文書後冒客戶之
      名貸款之犯行，惟此部分除已據被害人癸○○、辰○○、巳○○等人於本院調
      查時陳述被害情節在卷外，復有詳如附表二編號三至七號所示、其上確有由被
      告冒被害人癸○○、辰○○、黃文宏（即辰○○之子）、巳○○、寅○○及丙○○名義所偽造「癸○○」署名三枚、「辰○○」署名三枚、「黃文宏」署名
      一枚、「巳○○」署名二枚與印文二枚、「寅○○」署名十枚及「丙○○」署
      名三枚之保險單貸款借據、款利息收取記錄查詢表與被告親自簽名領收貸款款
      項之壽險貸款受理簿等分別附於卷內可據，且相較被告在附表二編號一、二所
      示之保險單貸款借據上所偽造之「申○○」、「亥○○」二人之署名與附表二
      編號三至七號上所簽之「癸○○」、「辰○○」、「黃文宏」、「巳○○」、
      「寅○○」及「丙○○」等署名，就運筆之姿勢及所寫出之字形等，以肉眼觀
      察即可認定應係同一人所為，況且上開金額亦均由被告親自簽名領取，足認應
      確係由被告先冒上開被害人之名向不知情的午○○○辦理貸款後再將午○○○
      所撥之款項全數領取花用之犯行，亦堪以認定。
二、核被告辛○○就附表一所示之行為，係犯刑法第三百三十六條第二項之業務侵占
    罪及刑法第二百十六條、第二百十五條之行使業務上登載不實文書罪；就附表二
所示之行為，係犯刑法第二百十六條、第二百十條之行使偽造私文書罪及同法第
    三百三十九條第一項之詐欺取財罪。被告偽造文書後，復持以行使，其偽造文書
    之低度行為為其行使之高度行為吸收，不另論罪。被告先後多次業務侵占、行使
    業務上登載不實文書、行使偽造私文書及詐欺取財之犯行，均時間緊接、手法雷
    同，所犯均係基本犯罪構成要件相同之罪，顯均係基於概括之犯意反覆為之，應
    依刑法第五十六條連續犯之規定論以一連續業務侵占、連續行使業務上登載不實
    文書、連續行使偽造私文書及連續詐欺取財罪，並均依法加重其刑。被告所犯連
    續業務侵占與連續行使業務上登載不實文書罪、連續行使偽造私文書與連續詐欺
    取財間，有方法、目的之牽連關係，為刑法第五十五條之牽連犯，應分別從較重
    之連續業務侵占罪及連續行使偽造私文書處斷。公訴人起訴事實雖未敘及被告所
    犯行使業務上登載不實文書之犯行，然該部分事實與公訴人起訴之業務侵占之犯
    罪事實既具牽連犯之裁判上一罪關係，應為起訴效力所及，本院自得一併予以審
    究。而被告所犯連續業務侵占罪與連續行使偽造私文書罪間，犯意各別，行為互
    異，罪名不同，應予分論併罰。爰審酌被告因個人一時財務周轉困難，竟開始挪
    用公款，並於眼見自己無法收拾殘局時，選擇立即出國逃避債務，至今尚未賠償
    被害人分毫及其品性、生活狀況、智識程度、犯罪所生之損害等一切情狀，分別
    量處如主文所示之刑，並定其應執行刑，以資懲儆。
三、被告在詳如附表二編號一至七號所示之保險單貸款借據上所偽造、詳如附表二編
    號一至七號所示之「申○○」署名三枚、「亥○○」署名四枚、「癸○○」署名
    三枚、「辰○○」署名三枚、「黃文宏」署名一枚、「巳○○」署名二枚與印文
    二枚、「寅○○」署名十枚及「丙○○」署名三枚等，及其所偽造詳如附表二編
    號五所示之「巳○○」印章一顆，不問屬於犯人與否，均依刑法第二百十九條之
    規定宣告沒收。
四、據上論斷，應依刑事訴訟法第二百九十九條第一項前段，刑法第五十六條、第二
    百十六條、第二百十條、第二百十五條、第二百十九條、第三百三十六條第二項
    、第三百三十九條第一項、第五十五條、第五十一條第五款，罰金罰鍰提高標準
    條例第一條前段，判決如主文。
本案經檢察官邱朝智到庭執行職務。
中      華      民      國    九十二    年      一      月    二十八    日
                          臺灣新竹地方法院刑事第一庭
                                          法  官    遲中慧
右正本證明與原本無異。
如不服本判決，應於判決送達後十日內向本院提出上訴狀( 應附繕本 )，上訴於
臺灣高等法院。
                                          書記官    龔柏萃
中      華      民      國    九十二    年      一      月    二十八    日
附錄本案論罪科刑法條全文：
中華民國刑法第二百一十六條
 (行使偽造變造或登載不實之文書罪)
行使第二百十條至第二百十五條之文書者，依偽造、變造文書或登載不實
事項或使登載不實事項之規定處斷。
中華民國刑法第二百一十條
 (偽造變造私文書罪)
偽造、變造私文書，足以生損害於公眾或他人者，處五年以下有期徒刑。
中華民國刑法第二百一十五條
 (業務上文書登載不實罪)
從事業務之人，明知為不實之事項，而登載於其業務上作成之文書，足以
生損害於公眾或他人者，處三年以下有期徒刑、拘役或五百元以下罰金。
中華民國刑法第二百一十七條
 (偽造盜用印章印文或署押罪)
偽造印章、印文或署押，足以生損害於公眾或他人者，處三年以下有期徒
刑。
盜用印章、印文或署押，足以生損害於公眾或他人者，亦同。
中華民國刑法第三百三十六條第二項
 (公務公益侵占罪、業務侵占罪)
對於業務上所持有之物，犯前條第一項之罪者，處六月以上五年以下有期
徒刑，得併科三千元以下罰金。
中華民國刑法第三百三十九條第一項
 (普通詐欺罪)
意圖為自己或第三人不法之所有，以詐術使人將本人或第三人之物交付者
，處五年以下有期徒刑、拘役或科或併科一千元以下罰金。
附表一：
┌──┬───┬───┬────┬────────────┬──────┐
│編號│時  間│要保人│侵占費用│  方                法  │ 所憑之依據 │
├──┼───┼───┼────┼────────────┼──────┤
│ 一 │八十五│戌○○│十一萬九│由辛○○親自在同年月九日│送金單一紙│
│    │年七月│      │千五百四│向戌○○收取上開現金後，│  （附於偵卷│
│    │十二日│      │十三元  │再於上開日期以其所開立之│  第七頁，其│
│    │      │      │        │六信、八十五年九月二十五│  上為辛○○│
│    │      │      │        │日到期之相同面額支票乙紙│  之筆跡）  │
│    │      │      │        │繳付保險費，並製作內容不│六信支票影│
│    │      │      │        │實之送金單及帳冊後，將所│  本一紙（附│
│    │      │      │        │收取之上開現金予以侵占入│  於偵卷第一│
│    │      │      │        │己，支票則上繳公司。惟，│  一六頁上方│
│    │      │      │        │上開支票上記載之到期日實│  ）        │
│    │      │      │        │際上為同年十月三十一日，│            │
│    │      │      │        │且遭退票。              │            │
├──┼───┼───┼────┼────────────┼──────┤
│ 二 │八十五│甲○○│二萬零四│由辛○○親自向甲○○之母│送金單一紙（│
│    │年八月│      │十三元  │親收取上開現金後，再以面│附於偵卷第九│
│    │二十四│      │        │額為三萬三千一百元之十信│頁，其上為馬│
│    │日    │      │        │客票乙紙繳付保險費，並以│如薊之筆跡）│
│    │      │      │        │同右方法製作內容不實之送│            │
│    │      │      │        │金單及帳冊，再將所收取之│            │
│    ││      │        │現金予以侵占入己。惟，上│            │
│    │      │      │        │開支票亦於同年十三十日遭│            │
│    │      │      │        │退票。                  │            │
├──┼───┼───┼────┼────────────┼──────┤
│ 三 │八十五│乙○○│五千六百│由乙○○之夫倪燕飛（即馬│送金單一紙（│
│    │年九月│      │六十元  │如薊之同事）將上開防癌保│附於偵卷第十│
│    │五日  │      │        │險加註部分之保險費親自送│頁，其上除為│
│    │      │      │        │到辛○○之辦公室，由馬如│辛○○之筆跡│
│    │      │      │        │薊收取並交付一紙蓋有其職│外，並有一枚│
│    │      │      │        │章之送金單為據。惟，馬如│職章）      │
│    │      │      │        │薊於收取上開現金後竟予以│            │
│    │      │      │        │侵占入己未將之入帳。    │            │
├──┼───┼───┼────┼────────────┼──────┤
│ 四 │同右  │己○○│三千九百│由己○○之兄倪燕飛以同右│送金單一紙（│
│    │      │      │二十元  │方法交付上開現金保險費予│附於偵卷第十│
│    │      │      │        │辛○○，辛○○亦交付一紙│一頁，其上除│
│    │      │      │        │蓋有其職章之送金單為據。│辛○○之筆跡│
│    │      │      │        │惟辛○○於收取上開現金後│外，並有一枚│
│    │      │      │        │亦予以侵占入己未入帳。  │其之職章）  │
├──┼───┼───┼────┼────────────┼──────┤
│ 五 │同右  │酉○○│一萬零九│葉秀娘（即葉宛蓉）將其向│送金單一紙│
│    │      │      │百七十七│酉○○所收取之上開保險費│  （附於偵卷│
│    │      │      │元      │現金交給辛○○後，辛○○│  第十二頁）│
│    │      │      │        │未直接轉交公司，反而將上│組長各項單│
│    │      │      │        │開現金予以侵占入己而未將│  據領用登記│
│    │      │      │        │之入帳。                │  表（附於本│
│    │      │      │        │                        │  院卷內）  │
│    │    │      │        │                        │收費處各級│
│    │      │      │        │                        │  人員每日收│
│    │      │      │        │                        │  支簽收表（│
│    │      │      │        │                        │  附於本院卷│
│    │      │      │        │                        │  內）      │
├──┼───┼───┼────┼────────────┼──────┤
│ 六 │八十五│丑○○│二萬二千│由辛○○親自向丑○○收取│送金單一紙（│
│    │年九月│      │七百九十│上開金額之保險費現金後，│附於偵卷第十│
│    │十八日│      │三元    │未直接轉交公司，反而將上│三頁，其上除│
│    │      │      │        │開現金予以侵占入己而未入│為辛○○之筆│
│    │      │      │        │帳。                    │跡外，並有一│
│    │      │      │        │                        │枚辛○○之職│
│    │      │      │        │                        │章）        │
├──┼───┼───┼────┼────────────┼──────┤
│ 七 │八十五│壬○○│二萬一千│由辛○○親自向壬○○收取│送金單一紙（│
│    │年九月│      │八百八十│上開金額之保險費現金後，│附於偵卷第十│
│    │三十日│      │一元    │未直接轉交公司，反而將上│四頁，其上有│
│    │      │      │        │開現金予以侵占入己而未入│辛○○之親筆│
│    │      │      │        │帳。                    │簽名）      │
├──┼───┼───┼────┼────────────┼──────┤
│ 八 │八十五│丁○○│七萬五千│由丁○○親自將上開金額之│送金單一紙（│
│    │年十月│      │七百五十│保險費及另欲借予辛○○之│附於偵卷第十│
│    │間某日│      │元      │十五萬元現金一同交付給馬│七頁）      │
│    │      │      │        │如薊，惟辛○○未將保險費│            │
│    │      │      │        │轉交公司，反而予以侵占入│            │
│    │      │      │        │己未入帳。              │            │
├──┼───┼───┼────┼────────────┼──────┤
│ 九│八十五│亥○○│有分別為│由辛○○於六月間親自向賴│送金單二紙（│
│    │年六月│      │一萬零五│文星的太太收取上開現金後│附於本院卷內│
│    │二十四│      │百八十五│，辛○○於上開日期，連同│）          │
│    │日    │      │元及一萬│向申○○與未○○（詳後述│            │
│    │      │      │一千七百│）二人收取之保險費一同以│            │
│    │      │      │十元之保│六信、面額為六萬六千零十│            │
│    │      │      │險費二筆│五元之支票一紙墊付入帳，│            │
│    │      │      │        │將現金予以侵占入己，惟該│            │
│    │      │      │        │紙支票於同年九月三十日退│            │
│    │      │      │        │票。                    │            │
├──┼───┼───┼────┼────────────┼──────┤
│ 十 │八十五│徐黃素│一萬七千│董素蓮於同年月二十四日將│送金單一紙│
│    │年六月│蘭    │七百三十│向庚○○○所收取之上開現│  （附於偵卷│
│    │二十八│      │元      │金繳給辛○○後，辛○○竟│  第五頁）  │
│    │日    │      │        │於該日，以新竹僑銀、面額│組長各項單│
│    │      │      │        │為四萬零二百元之支票一紙│  據領用登記│
│    │      │      │        │作為其與子○○（詳後述）│  表（附於本│
│    │      │      │        │二人繳付之保險費作帳，再│  院卷內）  │
│    │      │      │        │將上開現金予以侵占入己，│收費處各級│
│    │      │      │        │該紙支票亦於同年十月三十│  人員每日收│
│    │      │      │        │日退票。                │  支簽收表（│
│    │      │      │        │                        │  附於本院卷│
│    │      │      │        │                        │  內）      │
├──┼───┼───┼────┼────────────┼──────┤
│十一│同右  │子○○│二萬二千│辛○○以同右手法將子○○│            │
│    │      │      │九百四十│所繳交之保險費現金予以侵│            │
│    │      │      │五元    │占入己。                │            │
├──┼───┼───┼────┼────────────┼──────┤
│十二│八十五│天○○│三萬四千│葉秀娘於同年月八日將向蘇│送金單一紙│
│    │年七月│      │七百四十│麗份所收取之上開現金繳給│  （附於偵卷│
│    │二十五│      │八元    │辛○○後，辛○○竟於同月│  第八頁）  │
│    │日    │      │        │二十五日開立新竹六信、面│支票影本一│
│    │      │      │        │額相同之支票一紙作為蘇麗│  紙（附於偵│
│    │      │      │        │份之保險費以作帳，再將上│  卷第一一六│
│    │      │      │        │開現金予以侵占入己，該紙│  頁）      │
│    │      │      │        │支票亦於同年九月三十日退│組長各項單│
│    │      │      │        │票。                    │  據領用登記│
│    │      │      │        │                        │  表（附於本│
│    │      │      │        │                        │  院卷內）  │
│    │      │      │        │                        │收費處各級│
│    │      │      │        │                    │  人員每日收│
│    │      │      │        │                        │  支簽收表（│
│    │      │      │        │                        │  附於本院卷│
│    │      │      │        │                        │  內）      │
├──┼───┼───┼────┼────────────┼──────┤
│十三│八十五│戊○○│一萬一千│由辛○○親自向戊○○收取│送金單一紙（│
│    │年十月│      │零七十三│上開金額之保險費現金後，│附於本院卷內│
│    │十一日│      │元      │未直接轉交公司，反而將上│，其上有馬如│
│    │      │      │        │開現金予以侵占入己且未入│薊之親筆簽名│
│    │      │      │        │帳。                    │）          │
├──┼───┼───┼────┼────────────┼──────┤
│十四│八十五│未○○│一萬一千│未○○將上開現金之保險費│            │
│    │年六月│      │八百二十│交給辛○○之夫孫一中託其│            │
│    │初某日│      │元      │轉交，詎辛○○於收取後未│            │
│    │      │      │        │直接轉交公司，反而將上開│            │
│    │      │      │        │現金予以侵占入己。      │            │
├──┼───┼───┼────┼────────────┼──────┤
│十五│八十五│申○○│三萬一千│辛○○於同年月十一日向劉│送金單一紙（│
│    │年六月│      │九百元  │文萃收取上開現金後，在同│附於偵卷第十│
│    │二十四│      │        │月二十四日，連續未○○與│八頁，其上有│
│    │日    │      │        │亥○○二人（詳後述）之保│辛○○之親筆│
│    │      │      │        │險費一同以六信、面額為六│簽名）      │
│    │      │      │        │萬六千零十五元之支票一紙│            │
│    │      │      │        │墊付作帳，將現金予以侵占│            │
│    │      │      │        │入己，惟該紙支票於同年九│            │
│    │      │      │        │月三十日退票。          │            │
├──┼───┼───┼────┼────────────┼──────┤
│十六│八十五│卯○○│三萬九千│卯○○本人原來已以保單向│保險單貸款│
│    │年二月│      │元      │午○○○貸款六萬元，於同│  借據及貸款│
│    │十七日│      │        │年月十六日又欲再貸款而將│  利息收取記│
│    │      │      │        │本人之保單及印章交付予被│  錄查詢表（│
│    │      │      │        │告，詎被告於辦得貸款並在│  均附於偵卷│
│    │      │      │        │上開時間取得撥款後，未轉│  第三八頁）│
│    │      │      │        │交給卯○○而將該筆款項侵│壽險貸款受│
│    │      │      │        │占入己。                │  理簿（附於│
│    │      │      │        │                        │  偵卷第三九│
│    │      │      │        │                        │  頁，其上並│
│    │      │      │        │                        │  有辛○○領│
│    │      │      │        │                        │  取之親筆簽│
│    │      │      │        │                        │  名）      │
└──┴───┴───┴────┴────────────┴──────┘
附表二：
┌──┬───┬───┬────┬────────────┬──────┐
│編號│時  間│要保人│詐得款項│  方                法  │ 備      註 │
├──┼───┼───┼────┼────────────┼──────┤
│ 一 │八十│申○○│六萬元│利用取得申○○保單及印鑑│保險單貸款│
│    │  四年│      │三萬六│之機會，冒申○○之名，佯│  借據及貸款│
│    │  七月│      │  千元  │稱要向午○○○貸款，並在│  利息收取記│
│    │  三十│      │        │保險單貸款借據上之「借款│  錄查詢表（│
│    │  一日│      │        │人」、「同意人」及「本次│  均附於偵卷│
│    │八十│      │        │貸款收到無訛」欄內，分別│  第五七頁）│
│    │  五年│      │        │偽造「申○○」之簽名各一│壽險貸款受│
│    │  七月│      │        │枚後，持之向不知情之新光│  理簿二紙（│
│    │  二日│      │        │人壽辦理貸款，使承辦人員│  附於偵卷第│
│    │      │      │        │陷於錯誤而分別同意貸與上│  五八、五九│
│    │      │  │        │開款項，辛○○並分別於八│  頁，其上並│
│    │      │      │        │十四年八月一日、八十五年│  有辛○○領│
│    │      │      │        │七月二日將上開款項分別領│  取之親筆簽│
│    │      │      │        │取，使午○○○因此受有損│  名）      │
│    │      │      │        │害。                    │            │
├──┼───┼───┼────┼────────────┼──────┤
│ 二 │八十五│亥○○│二萬六│利用取得亥○○保單及印鑑│保險單貸款│
│    │年四月│      │  千元，│之機會，冒亥○○之名，佯│  借據及貸款│
│    │一日  │      │三萬六│稱要向午○○○貸款，並在│  利息收取記│
│    │      │      │  千元  │二份保險單貸款借據上之「│  錄查詢表二│
│    │      │      │        │借款人」、及「本次貸款收│  份（附於偵│
│    │      │      │        │到無訛」欄內，分別偽造「│  卷第四十、│
│    │      │      │        │申○○」之簽名各一枚後，│  四一頁）  │
│    │      │      │        │持之向不知情之午○○○辦│壽險貸款受│
│    │      │      │        │理貸款，使承辦人員陷於錯│  理簿（附於│
│    │      │      │        │誤而分別同意貸與上開款項│  偵卷第四二│
│    │      │      │        │，辛○○並於當日一次領取│  頁，其上並│
│    │      │      │        │上開款項，使午○○○因此│  有辛○○領│
│    │      │      │        │受有損害。              │  取之親筆簽│
│    │      │      │        │                        │  名）      │
├──┼───┼───┼────┼────────────┼──────┤
│ 三 │同日  │癸○○│一萬二千│以同右方法，在保險單貸款│保險單貸款│
│    │      │      │元      │借據上之「借款人」、及「│  借據及貸款│
│    │      │      │        │本次貸款收到無訛」欄內，│  利息收取記│
│    │      │      │        │分別偽造「癸○○」之簽名│  錄查詢表（│
│    │      │      │        │各一枚後，持之向不知情之│  附於偵卷第│
│    │      │      │        │午○○○辦理貸款，使承辦│  四三頁）  │
│    │      │      │        │人員陷於錯誤而同意貸與上│壽險貸款受│
│    │      │      │        │開款項，辛○○並於當日與│  理簿（附於│
│    │      │      │        │右開「亥○○」之貸款一次│  偵卷第四四│
│    │      │      │        │領取，使午○○○因此受有│  頁，其上並│
│    │      │      │        │損害。                  │  有辛○○領│
│    │      │      │        │                        │  取之親筆簽│
│    │      │      │        │                        │  名）      │
├──┼───┼───┼────┼────────────┼──────┤
│ 四 │八十五│辰○○│五萬元  │利用辰○○要更改兒子黃文│保險單貸款│
│    │年四月│      │        │宏保單內容之機會而取得該│  借據及貸款│
│    │十九日│      │        │份保單及其二人印章之機會│  利息收取記│
│    │      │      │        │，以同右方法，在保險單貸│  錄查詢表（│
│    │      │      │        │款借據上之「借款人」、「│  附於偵卷第│
│    │      │      │        │簽章」及「本次貸款收到無│  四五頁）  │
│    │      │      │        │訛」欄內，分別偽造「黃君│壽險貸款受│
│    │      │      │        │榮」之簽名各一枚，在「同│  理簿（附於│
│    │      │      │        │意人」欄內偽造）黃文宏」│  偵卷第四六│
│    │      │      │        │之簽名一枚後，持之向不知│  頁，其上並│
│    │      │      │        │情之午○○○辦理貸款，使│  有辛○○領│
│    │      │      │        │承辦人員陷於錯誤而同意貸│  取之親筆簽│
│    │      │      │        │與上開款項，辛○○並於同│  名）      │
│    │      │      │        │日將上開金額領取，使新光│            │
│    │      │      │        │人壽因此受有損害。      │            │
├──┼───┼───┼────┼────────────┼──────┤
│ 五 │八十五│巳○○│一萬九千│除以同右之方法外，並偽刻│保險單貸款│
│    │年五月│      │元      │一顆巳○○之印章後，在保│  借據及貸款│
│    │三日  │      │        │險單貸款借據上之「借款人│  利息收取記│
│    │  │      │        │」、及「本次貸款收到無訛│  錄查詢表（│
│    │      │      │        │」欄內，分別偽造「巳○○│  附於偵卷第│
│    │      │      │        │」之簽名各一枚並各蓋一枚│  五三頁）  │
│    │      │      │        │印文後，持之向不知情之新│壽險貸款受│
│    │      │      │        │光人壽辦理貸款，使承辦人│  理簿（附於│
│    │      │      │        │員陷於錯誤而同意貸與上開│  偵卷第五四│
│    │      │      │        │款項，辛○○並於同年月三│  頁，其上並│
│    │      │      │        │十日將上開金額領取，使新│  有辛○○領│
│    │      │      │        │光人壽因此受有損害。    │  取之親筆簽│
│    │      │      │        │                        │  名）      │
├──┼───┼───┼────┼────────────┼──────┤
│ 六 │八十│寅○○│二萬八│以同前之方法，多次在保險│保險單貸款│
│    │  三年│      │  千元，│單貸款借據上之「借款人」│  借據及貸款│
│    │  八月│      │一萬五│、及「本次貸款收到無訛」│  利息收取記│
│    │  一日│      │  千元，│欄內，分別偽造「寅○○」│  錄查詢表（│
│    │八十│      │二萬六│之簽名各一枚，後，持之向│  附於偵卷第│
│    │  三年│      │  千元，│不知情之午○○○辦理貸款│  四七頁）  │
│    │  八月│      │二萬七│，使承辦人員陷於錯誤而同│壽險貸款受│
│    │  十二│      │  千元，│意貸與上開款項，辛○○並│  理簿五份（│
│    │  日  │      │二萬八│於同日將上開金額領取，使│  附於偵卷第│
│    │八十│      │  千元，│午○○○因此受有損害。  │  四八至五四│
│    │  四年│      │共十二萬│                        │  頁，其上並│
│    │  七月│      │四千元。│                        │  均有辛○○│
│    │  三十│      │        │                        │  領取之親筆│
│    │  一日│      │        │                        │  簽名）    │
│    │八十│      │        │                        │            │
│    │  四年│      │        │                        │            │
│    │  九月│      │        │                        │            │
│    │  十六│      │        │                        │            │
│    │  日  │      │        │                        │            │
│    │八十│      │        │                        │            │
│    │  五年│      │        │                        │            │
│    │  五月│      │        │                        │            │
│    │  三日│      │        │                        │            │
├──┼───┼───┼────┼────────────┼──────┤
│ 七 │八十五│丙○○│一萬六千│辛○○以佯稱要辦丙○○辦│保險單貸款│
│    │年六月│      │元      │理生育津貼之名取得丙○○│  借據及貸款│
│    │十二日│      │        │之保單及印章，以同右方法│  利息收取記│
│    │      │      │        │，在保險單貸款借據上之「│  錄查詢表（│
│    │      │      │        │借款人」、「同意人」及「│  均附於偵卷│
│    │      │      │        │本次貸款收到無訛」欄內，│  第五五頁）│
│    │      │      │        │分別偽造「丙○○」之簽名│壽險貸款受│
│    │      │      │        │各一枚後，持之向不知情之│  理簿一紙（│
│    │      │      │        │午○○○辦理貸款，使承辦│  附於偵卷第│
│    │      │      │        │人員陷於錯誤而給付上開貸│  五六頁，其│
│    │      │      │        │款金額，辛○○於翌（十三│  上並有馬如│
│    │      │      │        │）日，將上開款項領取，使│  薊領取之親│
│    │      │      │        │午○○○因此受有損害。  │  筆簽名）  │
└──┴───┴───┴────┴────────────┴──────┘


司法院資訊處製作；財團法人民間司法改革基金會備份。
